臺灣桃園地方法院宣示判決筆錄　 　　　　 94年度易字第808號
公　訴　人　臺灣桃園地方法院檢察署檢察官
被　　　告　戊○○
指定辯護人　本院公設辯護人丁○○
上列被告因竊盜案件，經檢察官提起公訴（九十四年度偵字第八
八三九號）及移送併辦審理（九十四年度偵字第一六九四二號）
，由本院合議庭裁定由受命法官獨任進行簡式審判程序後，經檢
察官聲請依協商程序判決，本院於中華民國九十四年十月二十一
日下午四時，在本院刑事第十一法庭宣示判決，出席職員如下：
法官起立朗讀判決主文、犯罪事實要旨、處罰條文、附記事項，
及告以上訴限制、期間並提出上訴狀之法院，且諭知記載其內容
：
一、主  文：
    戊○○連續竊盜，累犯，處有期徒刑玖月，扣案之鑰匙壹支
    沒收。
二、犯罪事實要旨：
    戊○○前因竊盜案件，經台灣板橋地方法院以九十二年度簡
    字第七六號簡易判決判處有期徒刑五月確定，復因違反毒品
    危害防制條例案件，經台灣板橋地方法院以九十二年度訴字
    第一七八五號判決判處有期徒刑九月確定，嗣上揭二罪經台
    灣板橋地方法院以九十二年度聲字第二二七八號裁定應執行
    有期徒刑一年一月確定，而於民國九十三年十二月二十三日
    執行完畢。詎猶不知悔改，基於意圖為自己不法所有之概括
    犯意，而為下列竊盜犯行：
    (一)於九十四年四月十七日凌晨零時至三時內某時刻，在台北
      縣鶯歌鎮○○街二七號前，持其所有之鑰匙一支（未扣案
      ，業已滅失），竊取丙○○所有之車牌號碼Ｑ七—Ｏ八五
      三號自小貨車，得手後駕駛至桃園縣桃園市桃鶯陸橋下，
      並在車內休息，旋於同日凌晨三時許，警員執行巡邏勤務
      時盤查而查獲。
    (二)又承前竊盜之概括犯意，於九十四年六月六日凌晨一時許
      ，在台北縣鶯歌鎮○○○街二號前，以其所有之鑰匙一支
　　　，竊取甲○○所有之車牌號碼ＬＳ─九三七三號自小貨車
　　　，得手後駛離現場約五公尺後，因油門不順而停駛，經楊
  　　祥忠當場目擊報警而查獲，並扣得鑰匙一支。
    (三)復於九十四年九月二十三日中午十二時五分許，騎乘向不
      知情之謝正賢所借之車牌號碼Ｆ五Ｔ—五九二號機車，行
      經桃園縣桃園市○○街三號臺灣鐵路局臺北工務段桃園工
      務分駐所旁桃園道班材料堆置場處時，竟承前同一竊盜之
      概括犯意，徒手竊取臺灣鐵路局所有之鋼軌Ｕ型扣夾十二
      塊（價值約新臺幣六萬元），得手後置於前揭機車並駛離
      現場約二、三百公尺處時，為臺灣鐵路局職員乙○○發現
      並報警處理而查獲。
三、處罰條文：
　　刑法第五十六條、第三百二十條第一項、第四十七條、第三
    十八條第一項第二款，罰金罰鍰提高標準條例第一條前段。
四、附記事項：
    (一)被告於九十四年六月六日凌晨一時許，在台北縣鶯歌鎮○
      ○○街二號前，竊取甲○○所有之車牌號碼ＬＳ─九三七
　　　三號自小貨車之犯行，雖經臺灣板橋地方法院檢察署檢察
　　　官聲請簡易判決處刑（九十四年度速偵字第八三二號），
　　　而於九十四年七月二十日繫屬於臺灣板橋地方法院，此有
　　　台灣高等法院被告前案紀錄表一份附卷可稽，惟本件被告
　　　竊盜犯行，與該案犯行為連續犯之裁判上一罪關係，而為
　　　同一案件，是依刑事訴訟法第八條規定，應由繫屬在先之
  　　本院（於九十四年七月四日繫屬本院）併予審究。
    (二)又被告於九十四年九月二十三日中午十二時五分許，在桃
      園縣桃園市○○街三號臺灣鐵路局臺北工務段桃園工務分
      駐所旁桃園道班材料堆置場處，竊取鋼軌Ｕ型扣夾十二塊
      之犯行，雖未據公訴人起訴，然該部分事實與公訴人起訴
　    之犯罪事實既具有連續犯之裁判上一罪關係，應為起訴效
      力所及，本院自應併予審究。
  　(三)被告於九十四年四月十七日凌晨零時至三時內某時刻，在
　    台北縣鶯歌鎮○○街二七號前，竊取丙○○所有之車牌Ｑ
      七—Ｏ八五三號自小貨車，嗣為警查獲而扣得手套一雙、
      鑰匙四支，被告雖坦承扣案之手套一雙、鑰匙四支為其所
      有，惟供陳：伊是以另一支鑰匙行竊，該鑰匙已丟棄，扣
      案物與本件竊盜犯行無關，本院復查無其他積極證據證明
      扣案之手套一雙、鑰匙四支為供本件竊盜所用之工具，且
      非違禁物，爰不另為沒收諭知。
五、協商判決除有刑事訴訟法第四百五十五條之四第一項第一款
    於本訊問程序終結前，被告撤銷協商合意或檢察官撤回協商
    聲請者；第二款被告協商之意思非出於自由意志者；第四款
    被告所犯之罪非第四百五十五條之二第一項所定得以協商判
    決者；第六款被告有其他較重之裁判上一罪之犯罪事實者；
    第七款法院認應諭知免刑或免訴、不受理者情形之一，及違
    反同條第二項「法院應於協商合意範圍內為判決；法院為協
    商判決所科之刑，以宣告緩刑或二年以下有期徒刑、拘役或
    罰金為限」之規定者外，不得上訴。
六、末按除被告所犯為死刑、無期徒刑、最輕本刑為三年以上有
    期徒刑之罪或高等法院管轄第一審案件者外，於準備程序進
    行中，被告先就被訴事實為有罪之陳述時，審判長得告知被
    告簡式審判程序之旨，並聽取當事人之意見後裁定進行簡式
    審判程序，刑事訴訟法第二百七十三條之一第一項規定甚明
    。查本件被告戊○○於本院準備程序中自白犯罪（見本院九
    十四年十月十八日準備程序筆錄），且所犯非前述不得進行
    簡式審判程序之案件，是本院認宜以簡式審判程序，並由受
    命法官獨任進行審判，併附敘明。
六、本件如符合前述得上訴之情形，得自收受判決送達之日起十
    日內，向本院提出上訴書狀，上訴於第二審法院。
中　　華　　民　　國　　94　　年　　10　　月　　21　　日
                      臺灣桃園地方法院刑事第一庭
  　　　　　　　　            書記官  魏里安
                              法  官　黃梅淑
以上正本證明與原本無異。
　　　　　　　　　　　　　　　書記官　魏里安
中　　華　　民　　國　　94　　年　　10　　月　　21　　日
附錄本案論罪科刑法條：
中華民國刑法第320 條第1 項規定：
意圖為自己或第三人不法之所有，而竊取他人之動產者，為竊盜
罪，處五年以下有期徒刑、拘役或五百元以下罰金。
